【裁判字號】    98,訴緝,19
【裁判日期】    980319
【裁判案由】    違反毒品危害防制條例
【裁判全文】
臺灣彰化地方法院刑事判決              98年度訴緝字第19號
公  訴  人  臺灣彰化地方法院檢察署檢察官
被      告  丙○○
上列被告因違反毒品危害防制條例案件，經檢察官提起公訴（97
年度毒偵字第2656號），於本院準備程序中，被告就被訴事實為
有罪之陳述，經裁定改行簡式審判程序，本院判決如下：
    主  文
丙○○施用第一級毒品，累犯，處有期徒刑拾月。又施用第二級
毒品，累犯，處有期徒刑陸月。應執行有期徒刑壹年貳月。
    犯罪事實
一、丙○○前因施用第一、二級毒品案件，經臺灣高等法院臺中
    分院以95年度上訴字第856 號判決判處有期徒刑10月、8 月
    ，合併定應執行有期徒刑1 年4 月，並經最高法院以95年度
    臺上字第4947號判決上訴駁回而確定（第1 案）；及經本院
    以95年度訴字第1740號判決分別判處有期徒刑9 月、4 月，
    合併定應執行有期徒刑1 年確定（第2 案）。嗣經本院以96
    年度聲減字第1778號裁定就前揭第1 案之罪，分別減刑為有
    期徒刑5 月、4 月，合併定應執行有期徒刑8 月確定；就前
    揭第2 案之罪，分別減刑為有期徒刑4 月又15日、2 月，合
    併定應執行有期徒刑6 月確定。且經減刑後之第1 、2 案各
    罪經接續執行，甫於96年12月26日縮刑期滿執行完畢。另其
    曾於87年間，因施用毒品案件，經本院裁定送觀察、勒戒後
    ，認有繼續施用毒品之傾向，復經本院裁定令入戒治處所施
    以強制戒治，因成效經評定合格，經本院裁定停止戒治付保
    護管束，於87年12月1 日停止戒治出所付保護管束，並於88
    年7 月19日保護管束期滿視為執行完畢，由臺灣彰化地方法
    院檢察署檢察官以88年度戒毒偵字第2 號為不起訴處分確定
    。其復於前揭強制戒治執行完畢釋放後5 年內之93年間，因
    連續施用第二級毒品案件，經本院以93年度易字第959 號判
    決判處有期徒刑10月確定。詎其仍未戒除毒癮，復基於施用
    第一級毒品海洛因之犯意，於97年6 月26日上午11時許，在
    彰化縣彰化市○○路「蔚藍汽車旅館」內，以將海洛因摻入
    香菸中再點燃吸食之方式，施用第一級毒品海洛因1 次。另
    基於施用第二級毒品甲基安非他命之犯意，於97年6 月26日
    上午11時30分許，在其前揭「蔚藍汽車旅館」內，以將第二
    級毒品甲基安非他命放置於鋁箔紙上燒烤吸其煙霧之方式，
    施用第二級毒品甲基安非他命1 次。嗣於97年6 月26日16時
    25分許，在彰化縣彰化市○○路3 段539 巷19號路旁，因警
    員查緝通緝犯甲○○（所涉施用毒品部分，另經本院以97年
    度訴字第2687號判決在案）所駕駛之車牌號碼5781-TY 號自
    小客車時，於該車上查獲丙○○、乙○○（所涉施用毒品部
    分，另經本院以97年度毒聲字第386 號裁定送觀察勒戒），
    且經徵得丙○○同意採集其尿液送驗，結果呈嗎啡、甲基安
    非他命陽性反應，而查悉上情。
二、案經彰化縣警察局彰化分局報請臺灣彰化地方法院檢察署檢
    察官偵查起訴。
    理  由
一、按除被告所犯為死刑、無期徒刑、最輕本刑為3 年以上有期
    徒刑之罪或高等法院管轄第1 審案件者外，於前條第1 項程
    序進行中，被告先就被訴事實為有罪之陳述時，審判長得告
    知被告簡式審判程序之旨，並聽取當事人、代理人、辯護人
    及輔佐人之意見後，裁定進行簡式審判程序；除簡式審判程
    序及簡易程序案件外，第1 審應行合議審判，刑事訴訟法第
    273 條之1 第1 項、第284 條之1 分別定有明文。本件被告
    丙○○所涉係死刑、無期徒刑、最輕本刑為3 年以上有期徒
    刑之罪或高等法院管轄第1 審案件以外之罪，並於本院行準
    備程序時就被訴事實為有罪之陳述，本院合議庭依前揭規定
    ，經評議結果，裁定改由受命法官獨任行簡式審判程序。
二、上開犯罪事實，業據被告丙○○於本院審理時坦承不諱，又
    被告為警採集其尿液送驗結果，確呈嗎啡及甲基安非他命陽
    性反應，此有彰化縣警察局彰化分局委託檢驗所尿液代號與
    真實姓名對照單及詮昕科技股份有限公司於97年7 月9 日出
    具之濫用藥物尿液檢驗報告各1 紙附卷可稽。足徵被告之自
    白確與事實相符，堪以採信。本件事證明確，被告上開犯行
    洵堪認定，應依法論科。
三、按修正毒品危害防制條例就施用毒品者，僅於「初犯」及「
    5 年後再犯」二種情形，有其追訴條件之限制，即須於初犯
    經觀察、勒戒或強制戒治釋放後，5 年內均無施用毒品之行
    為，始能認其前所實施之觀察、勒戒或強制戒治已足遮斷毒
    癮，而得於5 年後再犯時，再予適用初犯之規定，重行觀察
    、勒戒等程序；倘5 年內已經再犯，被依法追訴處罰，縱其
    第3次（或第3次以上）施用毒品之時間在初犯釋放5 年以後
    ，即與「5年後再犯」之情形有別，且因已於「5年內再犯」
    ，顯見其再犯率甚高，原實施觀察、勒戒或強制戒治，已無
    法收其實效，而無5 年戒斷期之存在，自無再經觀察、勒戒
    及強制戒治之必要，應由檢察官逕行起訴，此有最高法院95
    年度臺非字第59、65號判決及95年度第7 次刑事庭會議及97
    年度第5 次刑事庭會議決議意旨足供參照。查本件被告前於
    87年間，因施用毒品案件，經本院裁定送觀察、勒戒後，認
    有繼續施用毒品之傾向，復經本院裁定令入戒治處所施以強
    制戒治，因成效經評定合格，經本院裁定停止戒治付保護管
    束，於87年12月1 日停止戒治出所付保護管束，並於88年7
    月19日保護管束期滿視為執行完畢，由臺灣彰化地方法院檢
    察署檢察官以88年度戒毒偵字第2 號為不起訴處分確定。其
    復於前揭強制戒治執行完畢釋放後5 年內之93年間，因連續
    施用第二級毒品案件，經本院以93年度易字第959 號判決判
    處有期徒刑10月確定等情，有臺灣彰化地方法院檢察署刑案
    資料查註紀錄表及臺灣高等法院被告前案紀錄表各1 份在卷
    可考，則其再犯本件施用第一、二級毒品犯行，按諸前揭說
    明，即與5 年後再犯之情形有別，自應逕行追訴。
四、核被告丙○○所為，係犯毒品危害防制條例第10條第1 項、
    第2 項之施用第一級、第二級毒品罪。被告持有第一、二級
    毒品進而施用，其持有第一、二級毒品之低度行為，應各為
    其施用第一、二級毒品之高度行為吸收，不另論罪。被告所
    犯施用第一級毒品海洛因及施用第二級毒品甲基安非他命之
    犯行，犯意各別，應予分論併罰。又被告有上開犯罪事實欄
    所載之前科紀錄，有臺灣高等法院被告前案紀錄表、臺灣彰
    化地方法院檢察署刑案資料查註紀錄表各1 份在卷可憑，其
    於有期徒刑執行完畢後，5 年內故意再犯本件有期徒刑以上
    之罪，均為累犯，應分別依刑法第47條第1 項之規定加重其
    刑。爰審酌被告有多次施用毒品前科、施用毒品之動機、目
    的、方法、不知珍惜身體、施用毒品所生危害，暨其犯後坦
    承犯行之態度等一切情狀，分別量處如主文所示之刑，並定
    其應執行刑，以示懲儆。又本案警員緝獲甲○○時，於執行
    附帶搜索時扣得海洛因2 包（原毛重0.7 公克、1.1 公克，
    驗餘合計淨重1.38公克）、甲基安非他命4 包（毛重為0.3
    公克、1.6 公克、0.9 公克、3.6 公克，合計毛重6.4 公克
    ）及塑膠鏟管1 支、黑色零錢包1 個、軟管1 條，其中海洛
    因2 包、甲基安非他命4 包、塑膠鏟管1 支及黑色零錢包1
    個，均係甲○○所有之物，且為甲○○另案（即本院97年度
    訴字第2687號）施用第一、二級毒品相關之毒品或工具，此
    業經甲○○坦認在卷，被告丙○○及乙○○於警詢中亦供陳
    扣案毒品均係甲○○所有之物，而上開物品並經本院以97年
    度訴字第2687號判決沒收或沒收銷燬在案，是被告丙○○雖
    於本院陳稱其中海洛因1 包及甲基安非他命1 包為伊所有，
    然本院審酌被告丙○○就上開毒品所有人之歷次供陳不一，
    復乏其他積極證據足認該等毒品確與本案被告丙○○施用毒
    品案件有關，爰不併予宣告沒收；另扣案軟管1 條，被告丙
    ○○堅詞否認係其所有之物，既非屬被告所有之物，亦非違
    禁物，尚無從宣告沒收，附此說明。
據上論斷，應依刑事訴訟法第273 條之1 第1 項、第299 條第1
項前段，毒品危害防制條例第10條第1 項、第2 項，刑法第11條
前段、第47條第1 項、第51條第5 款，判決如主文。
本案經檢察官陳信郎到庭執行職務。
中    華    民    國    98    年    3     月    19    日
                      刑事第七庭      法  官  郭麗萍
以上正本證明與原本無異。
如不服本判決應於收受判決後10日內向本院提出上訴書狀，並應
敘述具體理由；其未敘述上訴理由者，應於上訴期間屆滿後20日
內向本院補提理由書（均須按他造當事人之人數附繕本）「切勿
逕送上級法院」。
中    華    民    國    98    年    3     月    19    日
                                      書記官  吳冠慧
附錄本案論罪科刑法條全文：
毒品危害防制條例第10條
施用第一級毒品者，處 6 月以上 5 年以下有期徒刑。
施用第二級毒品者，處 3 年以下有期徒刑。


司法院資訊處製作；財團法人民間司法改革基金會備份。
